ACORDAO-COMPLETO-2462807

ACÓRDÃO DE RELAÇÃO

ACÓRDÃO DE RELAÇÃO 3964/2021 ATA 6/2021 - PRIMEIRA CÂMARA

Acórdão 3964/2021-TCU-Primeira Câmara
Os Ministros do Tribunal de Contas da União, reunidos em Sessão de 1ª Câmara, ACORDAM, por unanimidade, com fundamento nos arts. 1º, inciso V, e 39, inciso I, da Lei 8.443, de 16 de julho de 1992, c/c o art. 259, inciso I, e 260, § 5º, do Regimento Interno, em considerar prejudicado, por perda do objeto, o exame de mérito do (s) ato (s) de admissão, em face do desligamento ou falecimento do (s) interessado (s) e pela ausência de proposta de ressarcimento de valores indevidamente recebidos, na forma prevista no art. 7º da Resolução/TCU 206/2007, de acordo com os pareceres emitidos nos autos.
1. Processo TC-Processo 004.929/2021-7 (ATOS DE ADMISSÃO) 
	1.1. Interessados: Ana Rute Carvalho dos Santos (XXX.414.460-XX) ; Daiani Porto Kunzler Barcelos (XXX.647.390-XX) ; Daniela Alves da Silva Lopes (XXX.968.250-XX) ; Dauana Tavares da Silva Trevisan (XXX.167.760-XX) ; Debora Nunes Rohrig (XXX.455.760-XX) ; Elisa da Silva Sedrez (XXX.197.180-XX) ; Fillipe Ferreira Schultz (XXX.332.710-XX) ; Francisca Valdilene de Almeida (XXX.100.381-XX) ; Gabriela Dieterich Americo (XXX.731.150-XX) ; Jaqueline Lorscheitter (XXX.190.690-XX) ; Jaqueline Petittembert Fonseca (XXX.509.770-XX) ; Jhonatan Pereira Souza (XXX.200.822-XX) ; Joseane Raquel Cardonetti Gall (XXX.301.480-XX) ; Luiza Schuster Ferreira (XXX.146.290-XX) ; Marisa Fatima da Rosa (XXX.267.770-XX) ; Patricia Cardoso de Vargas (XXX.816.550-XX) ; Paula Cristiane Melo (XXX.182.990-XX) ; Pricila Rejane da Silva Schmidt (XXX.739.740-XX) ; Slavko Banovic Filho (XXX.827.500-XX) ; Taiane Pigozzo (XXX.447.450-XX) 
	1.2. Órgão/Entidade: Hospital Nossa Senhora da Conceição S.a.
	1.3. Relator: Ministro-Substituto Augusto Sherman Cavalcanti
	1.4. Representante do Ministério Público: Procurador Rodrigo Medeiros de Lima
	1.5. Unidade Técnica: Secretaria de Fiscalização de Integridade de Atos e Pagamentos de Pessoal e de Benefícios Sociais (Sefip) .
	1.6. Representação legal: não há.
	1.7. Determinações/Recomendações/Orientações: não há.

Primeira Câmara

Ana Rute Carvalho dos Santos (XXX.414.460-XX); Daiani Porto Kunzler Barcelos (XXX.647.390-XX); Daniela Alves da Silva Lopes (XXX.968.250-XX); Dauana Tavares da Silva Trevisan (XXX.167.760-XX); Debora Nunes Rohrig (XXX.455.760-XX); Elisa da Silva Sedrez (XXX.197.180-XX); Fillipe Ferreira Schultz (XXX.332.710-XX); Francisca Valdilene de Almeida (XXX.100.381-XX); Gabriela Dieterich Americo (XXX.731.150-XX); Jaqueline Lorscheitter (XXX.190.690-XX); Jaqueline Petittembert Fonseca (XXX.509.770-XX); Jhonatan Pereira Souza (XXX.200.822-XX); Joseane Raquel Cardonetti Gall (XXX.301.480-XX); Luiza Schuster Ferreira (XXX.146.290-XX); Marisa Fatima da Rosa (XXX.267.770-XX); Patricia Cardoso de Vargas (XXX.816.550-XX); Paula Cristiane Melo (XXX.182.990-XX); Pricila Rejane da Silva Schmidt (XXX.739.740-XX); Slavko Banovic Filho (XXX.827.500-XX); Taiane Pigozzo (XXX.447.450-XX)

AUGUSTO SHERMAN

não há.

Procurador Rodrigo Medeiros de Lima

ATOS DE ADMISSÃO (ADS)

Secretaria de Fiscalização de Integridade de Atos e Pagamentos de Pessoal e de Benefícios Sociais (Sefip).